【裁判字號】    92,交易緝,3
【裁判日期】    920820
【裁判案由】    過失傷害等
【裁判全文】
臺灣彰化地方法院刑事判決                          九十二年度交易緝字第三號
    公  訴  人  臺灣彰化地方法院檢察署檢察官
    被      告  甲○○
右列被告因過失傷害等案件，經檢察官提起公訴（九十一年度偵緝字第四二六號），
本院判決如左：
    主  文
甲○○服用酒類，不能安全駕駛動力交通工具而駕駛，累犯，處拘役伍拾日，如易科
罰金，以佰元折算壹日；又因過失傷害人，累犯，處有期徒刑月，如易科罰金，
以佰元折算壹日。
    事  實
一、甲○○曾因偽造文書案件，經本院判處有期徒刑三月確定，於民國九十年十一月
    十六日執行完畢。其於九十一年三月十二日二十一時許，在其彰化縣和美鎮○○
    路○段三三五號住處，飲用含有高濃度酒精成份之雞燉酒湯後，明知其吐氣所含
    酒精濃度達每公升○‧五一毫克，已達不能安全駕駛動力交通工具之程度，且其
    亦無重型機車駕照，竟仍於同日二十一時三十分許，於飲酒後無照駕駛車牌號碼
    ＫＭＣ─○六六號重型機車，沿彰化縣和美鎮○○路，由北向南（由和美往鹿港
    方向）行駛，於同日二十一時五十分許，途經該路五段三一六號前時，本應注意
    汽車行駛時，駕駛人應注意車前狀況，並隨時採取必要之安全措施，而依當時天
    氣晴、夜間有照明、路面乾燥、無缺陷、無障礙物且視距良好，並無不能注意之
    情事，竟疏未注意車前狀況，適有郭翠娥（其後另因腦血管疾病、腦梗塞原因而
    死亡）騎乘車號ＸＺＹ─二○八號重型機車，同向行駛於甲○○前方，亦疏未注
    意，在劃有分向限制線之路段迴車，且在迴車前未先暫停並顯示左轉燈光或手勢
    ，看清無來往車輛，即行左轉，雙方因而發生碰撞，郭翠娥人車倒地，並受有左
    脛腓骨骨折等傷害，經警前往現場處理，對甲○○施以酒精濃度測試，發現其酒
    後吐氣所含之酒精濃度達每公升０．五一毫克，而查悉上情。
二、案經郭翠娥訴由彰化縣警察局和美分局報告臺灣彰化地方法院檢察署檢察官偵查
    起訴。
    理  由
一、右揭事實，業據被告甲○○迭於偵查中及本院調查、審理時坦承不諱，並經告訴
    人郭翠娥於偵查中指述綦詳，復有酒精濃度測試紀錄單及刑法第一百八十五條之
三案件測試觀察紀錄表各一件在卷足參。又本案因被告之過失行為致被害人郭翠
    娥受傷乙情，有道路交通事故調查報告表及現場相片五張等件在卷可資佐證。而
    被害人郭翠娥因本件車禍受有左脛腓骨骨折等傷害之事實，亦有卷附財團法人彰
    化基督教醫院診斷書一件可稽。按駕駛人飲用酒類後其吐氣所含酒精濃度超過每
    公升○‧二五毫克以上不得駕車；另汽車行駛時，駕駛人應注意車前狀況，採取
    必要之安全措施，道路交通安全規則第一百十四條第二款、第九十四條第三項分
    別定有明文。查本案車禍發生時天氣晴、夜間有照明、路面乾燥、無缺陷、無障
    礙物且視距良好，有卷附道路交通事故調查報告表及現場照片足佐，當時並無不
    能注意之情事，被告竟疏未注意，於飲酒後吐氣所含酒精濃度達每公升○‧五一
    毫克仍駕車行駛，且未注意車前狀況而肇事，其對本件車禍之發生應有過失之事
    實已明。又參諸上開道路交通事故調查報告表及現場照片所示，肇事路段係劃有
    分向限制線之路段，而被害人及被告所駕乘機車均倒臥在彰化縣和美鎮○○路南
    向車道上（即由和美往鹿港方向車道），被害人所駕機車左側毀損較嚴重，且被
    害人郭翠娥所受傷害係左脛腓骨骨折，已如前述，足見被告所供被害人郭翠娥係
    與伊同向行駛，在肇事地點迴車，且未先暫停並顯示左轉燈光或手勢，看清無來
    往車輛即行左轉等節，應非無憑，堪以採信，是被害人郭翠娥在劃有分向限制線
    路段迴車，且未先暫停並顯示左轉燈光或手勢，看清無來往車輛即左轉，致生本
    件車禍，亦有疏失，惟被害人郭翠娥就車禍發生雖亦有過失，然此並無解於被告
    應負之過失責任。再者被害人郭翠娥遭被告駕車撞擊而傷害，其傷害結果與被告
    之過失行為間復有相當之因果關係。被告酒後駕車，並與被害人所駕車輛發生碰
    撞而肇事，顯然已屬不能安全駕駛動力交通工具。綜上，被告之自白與事實相符
    ，本件事證明確，被告上開犯行均堪認定，應依法論科。
二、核被告甲○○所為，係犯刑法第一百八十五條之三不能安全駕駛動力通工具而駕
    駛罪及同法第二百八十四條第一項之過失傷害罪；被告所犯上揭二罪，犯意各別
    ，行為不同，應予分論併罰。查被告甲○○曾因偽造文書案件，經本院判處有期
    徒刑三月確定，於九十年十一月十六日執行完畢，此有臺灣高等法院被告全國前
    案紀錄表在卷可稽，被告前受有期徒刑之執行完畢後，五年以內再犯本件有期徒
    刑以上之罪，為累犯，應依刑法第四十七條之規定，分別加重其刑。又被告酒醉
    且無駕駛執照駕車，因而致人受傷，依法應負刑事責任，爰依道路交通管理處罰
    條例第八十六條第一項之規定，就被告所犯刑法第二百八十四條第一項之過失傷
    害罪之部分，遞加重其刑。爰審酌被告之素行、過失程度、所生危害，已賠償新
    臺幣二萬元，惟尚未與被害人家屬達成和解，暨犯後坦承犯行之態度等一切情狀
    ，分別量處如主文所示之刑，並諭知易科罰金之折算標準，以示懲儆。
據上論斷，應依刑事訴訟法第二百九十九條第一項前段，道路交通管理處罰條例第八
十六條第一項，刑法第一百八十五條之三、第二百八十四條第一項前段、第四十一條
第一項前段、第四十七條，罰金罰鍰提高標準條例第一條前段、第二條，判決如主文
。
本案經檢察官賴志盛到庭執行職務。
中    華    民    國    九十二      年      八      月      二十        日
                                臺灣彰化地方法院交通法庭
                                    審判長法官  林  欽  章
                                    法      官  王  義  閔
                                    法      官  郭  麗  萍
右正本證明與原本無異。
如不服本判決，應於判決送達後十日內向本院提出上訴狀( 須附繕本 )。
告訴人或被害人對於判決如有不服具備理由請求檢察官上訴者，其上訴期間之計算係
以檢察官收受判決正本之日期為準。
                                    法院書記官  施  嘉  玫
中    華    民    國    九十二      年      八      月      二十五      日
刑法第一百八十五條之三：
服用毒品、麻醉藥品、酒類或其他相類之物，不能安全駕駛動力交通工具而駕駛者，
處一年以下有期徒刑、拘役或三萬元以下罰金。
刑法第二百八十四條第一項前段：
因過失傷害人者，處六月以下有期徒刑、拘役或五百元以下罰金。


司法院資訊處製作；財團法人民間司法改革基金會備份。
